【裁判字號】    89,台上,3484
【裁判日期】    890615
【裁判案由】    偽造有價證券
【裁判全文】
最高法院刑事判決                              八十九年度台上字第三四八四號
    上  訴  人  甲○○
右上訴人因偽造有價證券案件，不服台灣高等法院中華民國八十九年三月十日第二審
更審判決（八十七年度上更(一)字第三○二號，起訴案號：台灣桃園地方法院檢察署八
十三年度偵字第一三二三三號），提起上訴，本院判決如左：
    主  文
上訴駁回。
    理  由
按刑事訴訟法第三百七十七條規定，上訴於第三審法院，非以判決違背法令為理由，
不得為之。是提起第三審上訴，應以原判決違背法令為理由，係屬法定要件。如果上
訴理由狀並未依據卷內訴訟資料，具體指摘原判決不適用何種法則或如何適用不當，
或所指摘原判決違法情事，顯與法律規定得為第三審上訴理由之違法情形，不相適合
時，均應認其上訴為違背法律上之程式，予以駁回。本件原判決綜合調查證據之結果
，認上訴人甲○○連續並牽連犯有刑法第二百零一條第一項意圖供行使之用，而偽造
有價證券罪，第二百十六條第二百十條行使偽造私文書罪，及同法第三百三十九條第
一項詐欺取財罪之事實，因而撤銷第一審之科刑判決，改判仍依連續犯及牽連犯關係
，從一重之前罪處斷，量處有期徒刑年肆月；如原判決附表一所示之物均沒收，已
詳認定犯罪事實之依據及憑以認定之理由，並對上訴人否認犯罪之辯詞，如何不足
採信，均已依據卷內資料予以指駁及說明，從形式上觀察，原判決並無違背法令情形
。上訴意旨謂：告訴人賴國星將其身分證及印章交付上訴人辦理汽車過戶時，上訴人
即告知賴國星將以其名義申領支票使用，賴國星當即同意，並再三要求上訴人不得退
票，以免承擔債務。嗣因上訴人以賴國星名義簽發之支票頻遭退票，賴國星身為公務
員，債權人經常打電話向其要債，不堪其擾，並懷恨上訴人任其退票，始堅稱未同意
亦未授權上訴人以其名義申領支票，然實則上訴人確徵得其同意等語，係就原判決已
詳為論斷與說明之事項，再為事實上之爭執，殊非適法之第三審上訴理由。又賴國星
就如何交付其身分證及印章予上訴人一節，所述固不一致，然在偵審中始終堅稱未同
意亦未授權上訴人以其名義申領支票簽發行使，原判決採信賴國星所為不利上訴人之
一致供詞，資為論罪基礎，經核並無違採證法則。至上訴人行使偽造之黃成功名義，
付款人新竹區中小企業銀行，票號0000000支票部分，雖未據檢察官提起公訴
，但已經檢察官函請併案審理（見一審卷第七頁），因與科刑部分為吸收犯關係，原
判決且予以調查審認（見原判決第二、七頁），雖於理由內未說明何以對該部分得併
為審判，理由稍嫌疏漏，但與判決結果尚不足生影響，按諸刑事訴訟法第三百八十條
規定，仍不得執為適法之第三審上訴理由。此外，上訴人徒憑己意，對原審職權之適
法行使及原判決理由已詳為論斷之事項，任意爭辯，顯與法定上訴第三審之形式要件
不符，其上訴違背法律上之程式，應予駁回。
據上論結，應依刑事訴訟法第三百九十五條前段，判決如主文。
中      華      民      國    八十九    年      六      月      十五    日
                              最高法院刑事第七庭
                                  審判長法官  謝  家  鶴
                                        法官  洪  文  章
                                        法官  花  滿  堂
                                        法官  陳  世  淙
                                        法官  洪  佳  濱
      右正本證明與原本無異
                                              書  記  官
中      華      民      國    八十九    年      六      月    二十七    日


司法院資訊處製作；財團法人民間司法改革基金會備份。
